臺灣臺中地方法院民事判決
   110年度簡上字第320號
上  訴  人  董明健  
訴訟代理人  張菀萱律師                      
複  代理人  李盈佳律師
被  上訴人  洪煜喬  
上列當事人間請求給付票款事件，上訴人對於民國110年4月13日
本院臺中簡易庭110年度中簡字第321號第一審簡易判決提起上訴
，本院於民國110年12月8日言詞辯論終結，判決如下： 
    主      文
上訴駁回。
第二審訴訟費用由上訴人負擔。
    事實及理由
一、按「判決書內應記載之事實，得引用第一審判決。當事人提
    出新攻擊或防禦方法者，應併記載之」；「判決書內應記載
    之理由，如第二審關於攻擊或防禦方法之意見及法律上之意
    見與第一審判決相同者，得引用之；如有不同者，應另行記
    載。關於當事人提出新攻擊或防禦方法之意見，應併記載之
    」，民事訴訟法第454條第1、2項定有明文。又依同法第436
    條之1第3項規定，前開規定於簡易程序第一審裁判之上訴程
    序，亦準用之。本判決之事實及理由、關於攻擊或防禦方法
    之意見及法律上之意見，均與原判決相同，爰引用之。
二、原審為上訴人敗訴之判決，上訴人不服，提起上訴，上訴理
    由略以：訴外人黃月嬌向被上訴人借款時，除交付如附表一
    所示支票（下稱系爭支票）外，另有簽發如附表二所示之本
    票2紙（下稱系爭本票）交付被上訴人併供擔保，顯見被上
    訴人係以不相當對價取得系爭支票，不得取得優於其前手即
    黃月嬌之權利，被上訴人依票據法律關係請求上訴人給付票
    款，應無理由等語，上訴聲明：㈠原判決廢棄。㈡被上訴人在
    原審之訴駁回。被上訴人答辯聲明：上訴駁回。
三、上訴人固主張其受黃月嬌詐欺簽發系爭支票等語，惟上訴人
    前對黃月嬌提起詐欺告訴，雖經臺灣臺中地方檢察署檢察官
    偵查起訴（案號：110年度偵字第8729號），然現由本院110
    年度易字第346號詐欺案件審理中，尚未終結等情，經本院
    調取前開刑事案件卷宗核閱無訛，是黃月嬌既尚未經前開刑
    事案件為有罪之認定，即難逕為有利上訴人之認定，上訴人
    前開主張，應屬無憑。更況上訴人簽發系爭支票交付黃月嬌
    後，上訴人之發票行為即已完成，系爭支票即屬流通票據，
    兩造既非系爭支票之直接前、後手，則依票據法第13條前段
    規定，上訴人自不得執其與黃月嬌間所存抗辯之事由對抗被
    上訴人。
四、上訴人雖主張被上訴人有以不相當對價取得系爭支票之情事
    等語，惟按票據法第14條第2項所謂以不相當之對價取得票
    據者，係指取得票據時，所提出之對價於客觀上其價值不相
    當（最高法院109年度台上字第2165號判決意旨參照），且
    票據行為，為不要因行為，執票人不負證明關於給付原因之
    責任，如票據債務人主張執票人執有票據係無對價或以不相
    當之對價取得者，則應由該債務人負舉證之責任（最高法院
    89年度台上字第1313號判決意旨參照），是依前開說明，應
    由上訴人就前開利己事實負舉證之責。惟查，被上訴人並無
    以不相當對價取得系爭支票之情事，業經原判決詳加論斷，
    且被上訴人借款予黃月嬌時，黃月嬌雖另有交付系爭本票併
    為借款之擔保，然本票、支票之權利行使方式、擔保目的均
    有不同，借款人同時提供多項方式供為借款之擔保，亦非法
    所不許，自難因被上訴人借款時另有取得系爭本票，即謂被
    上訴人係以不相當對價取得系爭支票。從而，本件依上訴人
    所提證據，尚不足以證明被上訴人有以不相當對價取得系爭
    支票之情事，則上訴人主張被上訴人應繼受黃月嬌之票據權
    利瑕疵，而不得享有優於黃月嬌之票據權利，即無可採。
五、綜上所述，被上訴人依票據法律關係，請求上訴人給付300,
    000元，及自民國109年8月10日起至清償日止，按週年利率6
    ％計算之利息，為有理由，應予准許。原審判命上訴人應給
    付被上訴人300,000元本息，並依職權為假執行之宣告，並
    無不合。上訴人猶執前詞，指摘原審判決不當，求予廢棄改
    判，為無理由，應駁回其上訴。　　
六、本件事證已臻明確，兩造其餘攻擊、防禦方法及所提證據，
    經審酌均於判決結果無影響，爰不予逐一論駁，併此敘明。
七、據上論結，本件上訴為無理由，依民事訴訟法第436條之1第
    3項、第449條第1項、第78條，判決如主文。 
中　　華　　民　　國　　111 　年　　1 　　月　　7 　　日
                  民事第二庭　審判長法　官  呂麗玉
　　　　　　　　                    法　官  江奇峰
　　　　　　　　　　　　　　　　　  法　官  鄭百易
正本係照原本作成。
本判決不得上訴。
中　　華　　民　　國　　111 　年　　1 　　月　　7 　　日
                                    書記官 唐振鐙
附表一（時間均為民國，幣別／單位均為新臺幣／元）：
編號 發票人 票面金額 支票號碼 發票日 提示日 付款人 1 董明健 300,000 FL0000000 109年8月10日 109年8月10日 臺中市第二信用合作社大智分社 
附表二（時間均為民國，幣別／單位均為新臺幣／元）：
編號 發票人 票面金額 本票號碼 發票日 1 黃月嬌 300,000 WG0000000 109年8月10日 2 黃月嬌 300,000 WG0000000 109年6月10日